【裁判字號】    95,訴,1005
【裁判日期】    950505
【裁判案由】    毒品危害防制條例
【裁判全文】
臺灣板橋地方法院刑事判決              95年度訴字第1005號
公  訴  人  臺灣板橋地方法院檢察署檢察官
被      告  甲○○
上列被告因毒品危害防制條例案件，經檢察官提起公訴（95年度
毒偵字第1783號），於本院準備程序進行中，被告就被訴之事實
為有罪陳述，經告知被告簡式審判程序之旨，並聽取當事人之意
見後，裁定進行簡式審判程序判決如下：
    主  文
甲○○施用第一級毒品，累犯，處有期徒刑捌月；又施用第二級
毒品，累犯，處有期徒刑肆月；應執行有期徒刑拾月。
    事  實
一、甲○○前於民國91年間因施用毒品案件，經本院以91年度毒
    聲字第2395號裁定令入勒戒處所觀察、勒戒後，認有繼續施
    用毒品傾向，再經本院以91年度毒聲字第3284號裁定令入戒
    治處所施以強制戒治，並經本院以92年度易字第734 號判決
    判處有期徒刑3 月確定。甲○○又因偽造有價證券罪，經本
    院以92年度訴字第977 號判決判處有期徒刑1 年8 月確定。
    另因施用第一級毒品，經本院以91年度訴字第2083號判決判
    處有期徒刑7 月確定。上開3 罪經聲請定應執行刑為有期徒
    刑2 年4 月。甲○○自91年10月22日入監執行強制戒治（起
    算日同年10月6 日），執行至92年5 月1 日停止戒治出監，
    92年7 月3 日又入監執行有期徒刑2 年4 月，至92年10月6
    日因停止戒治期滿未經撤銷視為執行完畢，至94年8 月20有
    期徒刑部分因縮短刑期執行完畢（本案構成累犯）。
二、甲○○仍不知悔改，復基於施用第1 級毒品海洛因及第2 級
    毒品甲基安非他命之犯意，於上開強制戒治及有期徒刑執行
    完畢後之5 年以內，於95年1 月14日為警採尿回溯前26及96
    小時內某時，在臺北縣某友人之住處內，分別以抽吸摻泡海
    洛因之香菸之方式，施用第1 級毒品海洛因；及以吸食器內
    置甲基安非他命粉末燒烤吸取煙氣之方式，施用第2 級毒品
    甲基安非他命（起訴書誤載為安非他命）。嗣於95年1 月13
    日19時許，在臺北縣土城市○○路50號「佳棋檳榔攤」內為
    警查獲，並扣得海洛因殘渣袋1 個、注射針筒1 支等物。
三、案經臺北縣政府警察局土城分局報請臺灣板橋地方法院檢察
    署檢察官偵查起訴。
    理  由
一、按除被告所犯為死刑、無期徒刑、最輕本刑為3 年以上有期
    徒刑之罪或高等法院管轄第一審案件者外，於第一次審判期
    日前之準備程序進行中，被告先就被訴事實為有罪之陳述時
    ，審判長得告知被告簡式審判程序之旨，並聽取當事人、代
    理人、辯護人及輔佐人之意見後，裁定進行簡式審判程序，
    刑事訴訟法第273 條之1 第1 項定有明文。經核本件被告甲
    ○○所犯係死刑、無期徒刑、最輕本刑為3 年以上有期徒刑
    以外之罪，其於準備程序中就被訴事實為有罪之陳述，經法
    官告知簡式審判程序之旨，並聽取公訴人、被告之意見後，
    本院爰依首揭規定，合議裁定由受命法官獨任進行簡式審判
    程序，合先敘明。
二、上揭犯罪事實，業據被告甲○○於本院訊問中坦承不諱。且
    被告於95年1 月13日為警查獲後，經採尿送驗，呈鴉片類及
    安非他命類（甲基安非他命）陽性之反應，有臺灣檢驗科技
    股份有限公司濫用藥物尿液檢驗報告附卷為憑，堪認被告之
    自白屬實。又被告曾於91年間施用毒品案件，經本院以91年
    度毒聲字第2395號裁定令入勒戒處所觀察、勒戒後，認有繼
    續施用毒品傾向，再經本院以91年度毒聲字第3284號裁定令
    入戒治處所施以強制戒治，執行至92年5 月1 日停止戒治出
    監，至92年10月6 日停止戒治期滿未經撤銷視為執行完畢，
    有臺灣高等法院被告前案紀錄表1 份附卷為據，足認被告於
    前開強制戒治執行完畢釋放後之5 年以內，再犯本件施用海
    洛因、甲基安非他命之犯行明確，應依法論處。
三、核被告所為，係犯毒品危害防制條例第10條第1 項之施用第
    一級毒品罪，及同條例第10條第2 項之施用第二級毒品罪。
    被告施用前、後持有第一級、第二級毒品之犯行，為施用之
    高度行為所吸收，不另論罪。被告所犯上開2 罪間，犯意各
    別、行為互殊，應分論併罰。被告曾因施用第二級毒品罪，
    經本院以92年度易字第734 號判決判處有期徒刑3 月確定；
    又因偽造有價證券罪，經本院以92年度訴字第977 號判決判
    處有期徒刑1 年8 月確定；另因施用第一級毒品，經本院以
    91年度訴字第2083號判決判處有期徒刑7 月確定；上開3 罪
    經聲請定應執行刑為有期徒刑2 年4 月，至94年8 月20日因
    縮短刑期執行完畢，有臺灣高等法院被告前案紀錄表在卷可
    稽，其於有期徒刑執行完畢後之5 年以內，再犯本件有期徒
    刑以上之罪，為累犯，應依法加重其刑。爰審酌被告犯後坦
    承犯行，並衡其前科素行、犯罪動機、目的、所生危害，及
    其犯後態度等一切情狀，量處如主文所示之刑，並定其應執
    行刑。扣案之殘渣袋、注射針筒並非自被告住、居所起出，
    且被告否認為其所有，並無證據足認為被告所有供犯罪所用
    之物，爰不另為沒收之宣告，附此敘明。
據上論斷，應依刑事訴訟法第273 條之1 第1 項、第299 條第1
項前段，毒品危害防制條例第10條第1 項、第2 項、第23條第2
項，刑法第11條前段、第47條第1 項前段、第51條第5 款，判決
如主文。
本案經檢察官陳孟黎到庭執行職務。
中    華    民    國    95    年    5     月    5     日
                    刑事第十一庭    法  官  林漢強
上正本證明與原本無異。
如不服本判決，應於判決送達後10日內，向本院提出上訴狀。
                                    書記官  曾千庭
中    華    民    國    95    年    5     月    5     日
附錄本案論罪科刑所用法條全文
毒品危害防制條例第10條
施用第一級毒品者，處六月以上五年以下有期徒刑。
施用第二級毒品者，處三年以下有期徒刑。


司法院資訊處製作；財團法人民間司法改革基金會備份。
